臺灣臺中地方法院刑事判決　　　　　　　　　　　　九十四年度中簡上字第三一號
　　上　訴　人
　　即　被　告　乙○○
右上訴人即被告因傷害案件，不服本院台中簡易庭九十三年度中簡字第二九九二號中
華民國九十三年十一月三十日第一審簡易判決（聲請案號：台灣台中地方法院檢察署
九十三年度偵字第一八八八八號），提起上訴，本院管轄之第二審合議庭判決如左：
    主  文
上訴駁回。
乙○○緩刑貳年。
    犯罪事實
一、乙○○與丙○○原係男女朋友兼僱傭關係，二人於民國九十三年七月十日十九時
    三十分許，在台中市○○區○○路一段六九號乙○○開設之公司內，因細故發生
    爭執，乙○○竟基於普通傷害之犯意，徒手毆打丙○○，致丙○○受有左上臂瘀
    傷二×三‧五公分、一×二公分、左肘部擦傷０‧二×０‧三公分、０‧二×０
    ‧五公分、左下肢瘀傷二×二、二‧五×三公分之傷害。
二、案經丙○○訴由台灣台中地方法院檢察署檢察官聲請簡易判決處刑。
    理  由
一、右揭犯罪事實，業據上訴人即被告乙○○（下稱上訴人）坦承不諱，核與告訴人
    丙○○指訴之情節相符，並有顯示告訴人受傷情形之驗傷診斷書一紙附卷可稽，
    事證明確，上訴人犯行已堪認定。
二、核上訴人所為，係犯刑法第二百七十七條第一項之傷害罪。告訴人於原審判決後
    撤回本件之告訴，依刑事訴訟法第二百三十八條第一項之規定，尚不發生撤回之
    效力。原審適用刑法第二百七十七條第一項、第四十一條第一項前段、罰金罰鍰
    提高標準條例第一條前段、第二條之規定，判處上訴人拘役五十五日，並諭知易
    科罰金之折算標準，經核其認事用法均無違誤，量刑亦屬妥適，上訴人提起上訴
    ，指摘原審量刑過重，雖無理由，應予駁回。惟上訴人前因贓物案件，受有期徒
    刑四月之宣告，於八十四年五月二十五日執行完畢後，五年以內未曾受有期徒刑
    以上刑之宣告，有台灣高等法院被告全國前案紀錄表足憑，因一時失慮，致觸刑
    章，事後已坦承上情，並與告訴人達成和解，賠償告訴人醫療費用新台幣（下同
    ）二萬八千元，經告訴人於原審判決後具狀撤回告訴（見卷附和解書及撤回告訴
    狀，和解書另記載上訴人積欠告訴人之薪資五萬三千元，先由上訴人給付現金五
    千元，餘款分八期每期各給付告訴人六千元），態度良好，經此次科刑，應知所
    警愓，而無再犯之虞，本院認所宣告之刑，以暫不執行為適當，併與宣告緩刑二
    年，以啟自新。
據上論斷，應依刑事訴訟法第四百五十五條之一第一項、第三項、第三百六十四條、
第三百六十八條、刑法第七十四條第二款，判決如主文。
本案經檢察官甲○○到庭執行職務。
中      華      民      國      九十四      年    三    月      八      日
                                  台灣台中地方法院刑事第八庭
                                        審判長法  官   朱  光  國
                                              法  官   洪  俊  誠
                                              法  官   鍾  堯  航
右正本證明與原本無異。
本件不得上訴。
                                              書記官
中      華      民      國      九十四      年    三    月      八     日
附錄本案論罪科刑法條全文
刑法第二百七十七條第一項：
傷害人之身體或健康者，處三年以下有期徒刑、拘役或一千元以下罰金。
